【裁判字號】    98,易,436
【裁判日期】    981130
【裁判案由】    竊盜等
【裁判全文】
臺灣嘉義地方法院刑事判決               98年度易字第436號
公  訴  人  臺灣嘉義地方法院檢察署檢察官
被      告  甲○○
                    （現另案在臺灣雲林看守所羈押中）
上列被告因竊盜等案件，經檢察官提起公訴（九十八年度偵字第
一三一五號），被告於準備程序中就被訴事實為有罪之陳述，經
本院裁定改依簡式程序審理，判決如下：
    主  文
甲○○犯夜間侵入住宅竊盜罪，處有期徒刑柒月；又犯偽造署押
罪，處有期徒刑肆月，附表所示偽造之「丙○○」署名拾壹枚及
指印拾伍枚均沒收。應執行有期徒刑拾月，附表所示偽造之「丙○○」署名拾壹枚及指印拾伍枚均沒收。
    犯 罪 事 實
一、甲○○前因竊盜及行賄案件，經臺灣高等法院臺南分院以八
    十二年度上訴字第二六九二號判決判處有期徒刑四年六月、
    一年二月，並經最高法院駁回上訴確定；又因強盜案件，經
    臺灣高等法院臺南分院以八十二年度上訴字第二九九九號判
    決判處有期徒刑六年，經最高法院駁回上訴確定，上揭三罪
    定應執行有期徒刑十一年四月，嗣經中華民國九十六年罪犯
    減刑條例施行後，再經裁定減刑後定應執行有期徒刑十年九
    月確定，甲○○於民國九十五年七月十二日縮刑假釋付保護
    管束出監，嗣經撤銷假釋（尚待執行殘刑一年七日）。詎仍
    不知悔悟，(一)意圖為自己不法之所有，利用投宿於嘉義縣朴
    子市○○路五七號「嘉洲大飯店」五０七號房之機會，於九
    十七年一月十四凌晨一時五十二分許之夜間，侵入乙○○所
    投宿該飯店之五０二號房間內，以徒手拿取之方式，竊取乙○○放置在五０二號房白色皮包內新臺幣（下同）七千元，
    得手後據為己有，並於同日凌晨四時四十五分許，隨即辦理
    退房離去。(二)嗣甲○○又於九十七年六月二十一日再次投宿
    於上開飯店時，因遭該飯店之經理龔昭明發現其疑為竊取乙○○財物之人，而報警處理，即遭警帶往嘉義縣朴子市○○
    路三三號「嘉義縣警察局朴子分局朴子派出所」（下稱朴子
    派出所）內製作調查筆錄，惟甲○○為圖卸責，竟基於偽造
    署押之犯意，於九十七年六月二十一日晚間十時二十一分許
    至同日晚間十一時十分許，在上開派出所製作調查筆錄之過
    程中，冒用丙○○之姓名，並在附表所示之調查筆錄內、員
    警提示之「嘉洲大飯店九十七年一月十三日旅客登記簿」「
    嘉洲大飯店九十七年六月二十一日旅客登記簿」、「嘉洲大
    飯店監視器翻拍照片三頁」、「丙○○口卡片影本」、「丙○○個人戶籍及相片影像資料查詢結果單」空白處，接續偽
    簽如附表所示數量之「丙○○」署名及按捺指印，總計偽造
    丙○○簽名十一枚及按捺指印十五枚，而足以生損害於丙○○及調查筆錄之正確性。嗣經內政部警政署刑事警察局比對
    九十七年六月二十一日警詢筆錄被詢問人按捺之指紋，與甲○○本人指紋相符後，始知悉上情。
二、案經嘉義縣警察局朴子分局報告臺灣嘉義地方法院檢察署檢
    察官偵查起訴。
    理  由
一、本件係經被告甲○○於準備程序當庭表示認罪，而經本院裁
    定以簡式審判程序加以審理，則依據刑事訴訟法第二百七十
    三條之二、同法第一百五十九條第二項之規定，不適用傳聞
    法則有關限制證據能力之相關規定，合先敘明。
二、上揭犯罪事實，業據被告於本院審理時坦承在卷，並據證人
    乙○○、龔昭明於警詢指述在卷，復有被害報告單一份、被
    告竊取被害人乙○○白色皮包行走在嘉洲大飯店走道監視器
    翻拍照片六張，以及九十七年六月二十一日被告冒用「丙○○」名義製作之調查筆錄、當日製作警詢筆錄時員警提示之
    「嘉洲大飯店九十七年一月十三日旅客登記簿」、「嘉洲大
    飯店九十七年六月二十一日旅客登記簿」、「嘉洲大飯店監
    視器翻拍照片三頁」、「丙○○口卡片」、「丙○○個人戶
    籍及相片影像資料查詢結果單」影本等在卷可參，而九十七
    年六月二十一日上揭筆錄被詢問人指印經內政部刑事警察局
    鑑定後，確實為被告之指印，亦有內政部警政署刑事警察局
    九十七年八月二十二日刑紋字第0970116337號鑑驗書在卷可
    參。綜上事證，被告審判中自白確與事實相符，要屬無疑；
    本案事證明確，被告有於上揭時地竊取乙○○現金，並於附
    表所示資料偽造署名、指印等犯行，應堪認定。
三、按旅客對於住宿之旅館房間，各有其監督權，且既係供旅客
    起居之場所，即不失為住宅性質，是上訴人於夜間侵入旅館
    房間行竊，係犯刑法第三百二十一條第一項第一款於夜間侵
    入住宅竊盜罪，有最高法院六十九年台上字第一四七四號判
    例意旨可參。查被告於九十七年一月十四日凌晨一時五十二
    分許，侵入乙○○投宿之嘉洲大飯店五０二號房內，竊取財
    物，自屬夜間侵入住宅竊盜。次按刑法第二百十七條所謂偽
    造署押，係指未經他人之授權或同意，而擅自簽署他人之姓
    名或劃押，包括以他人之名義按捺指印之情形而言，故刑法
    上之偽造署押罪，係指單純偽造簽名、劃押，若在制式之書
    類上偽造他人簽名，足以為一定之意思表示，具有申請書或
    收據等類性質者，則係犯偽造文書罪（最高法院八十五年度
    臺非字第一四六號判決要旨可資參考）。查被告於警方所製
    作之「調查筆錄」，以及該次詢問時所提示之「嘉洲大飯店
    九十七年一月十三日旅客登記簿」、「嘉洲大飯店九十七年
    六月二十一日旅客登記簿」、「嘉洲大飯店監視器翻拍照片
    三頁」、「丙○○口卡片」、「丙○○個人戶籍及相片影像
    資料查詢結果單」空白處，偽簽「丙○○」之署名並按指印
    ，其性質並非被告有何意思表示而製作之文書，均祇係偽以
    丙○○名義，單純表明對詢問、提示證物過程之記載等肯認
    或無異議，僅止於人格同一性之界定與證明，被告於其上偽
    造簽名或按捺指印，均僅成立偽造署押罪。故核被告所為，
    係分別犯刑法第三百二十一條第一項第一款夜間侵入住宅竊
    盜罪、刑法第二百十七條第一項偽造署押罪。被告於附表所
    示文件上，多次偽造「丙○○」之簽名並按捺指印等偽造署
    押行為，均係基於逃避追緝，冒用「丙○○」名義應訊之目
    的下所為，顯係出於單一行為決意，有自始至終在同一警詢
    程序中偽造被冒名者署押之意，於時間差距上，難以強行分
    開，在刑法評價上，以視為數個舉動之接續施行，而為包括
    一罪，應論以接續犯之一罪。被告所犯上開二罪，犯意個別
    、行為有異，應與分論併罰。另檢察官就犯罪事實一(二)部分
    ，雖僅就被告在附表編號一調查筆錄上偽簽丙○○姓名、指
    印之犯行提起公訴，惟被告上揭在附表編號二至編號六資料
    上，偽簽「丙○○」姓名及按捺指印等相關犯行，與前揭起
    訴並經本院判決有罪之部分，有接續犯之實質上一罪關係，
    為起訴效力所及，本院自得併予審理。另公訴意旨雖認被告
    上揭犯行應依累犯之規定加重其刑，惟被告有如犯罪事實欄
    所載之前案各罪，並於九十五年七月十二日縮刑假釋付保護
    管束出監，嗣經撤銷假釋，尚待執行殘刑一年七日，有被告
    撤銷假釋之法務部九十六年九月十九日法矯決字第09600356
    00號函、臺灣花蓮監獄報請撤銷假釋報告表、臺灣台東地方
    法院檢察署九十六年十一月六日東檢哲乙96執更203字第163
    57號函、臺灣雲林地方法院檢察署九十八年十月二十一日雲
    檢家土98執更1096字第28439號函及函附九十八年度執更土
    字第一０九六號執行指揮書（殘刑執行完畢日期為九十九年
    十月二十一日）各一份在卷可參（見本院卷第七十七頁至第
    七十九頁、第一百二十五頁至第一百二十六頁）；另被告於
    假釋期間另犯竊盜案件，經臺灣台中地方法院以九十六年度
    易字第一一八三號判決判處有期徒刑八月、七月，定應執行
    有期徒刑一年，經臺灣高等法院台中分院駁回上訴確定，又
    因竊盜案件，經臺灣台中地方法院以九十七年度簡字第七九
    九號判決判處有期徒刑四月、減為有期徒刑二月確定，上揭
    竊盜三罪，減刑後經定應執行有期徒刑七月又十五日，於九
    十七年十二月二十一日執行完畢等情，有臺灣台中地方法院
    九十七年度聲字第四六四九號、第九十八年度聲字第二０六
    號裁定、九十七年執更明字第四０五五號執行指揮書各一份
    （見本院卷第五十一頁至第五十二頁、第六十一頁），及被
    告臺灣高等法院前案紀錄表在卷可參，顯見被告並非在前案
    執行完畢後，五年內再犯本件有期徒刑以上之罪，自與累犯
    規定不符，併予敘明。
四、爰審酌被告國小畢業之智識程度，竊取他人財物之動機、手
    段及目的，造成被害人財物損失；因出於避免追緝之動機及
    目的，使「丙○○」有莫名遭受傳喚及接受相關調查之可能
    ，兼衡被告接續冒名偽造受訊之犯罪手段，犯後已坦承犯行
    之態度等一切情狀，分別量處如主文所示之刑，並定其應執
    行刑，以資儆懲。被告偽造如附表所示之署押（含署名十一
    枚、指印十五枚），應依刑法第二百十九條規定，宣告沒收
    。
據上論斷，應依刑事訴訟法第二百七十三條之一第一項、第二百
九十九條第一項前段，刑法第三百二十一條第一項第一款、第二
百十七條第一項、第五十一條第五款、第二百十九條，判決如主
文。
本案經檢察官王振名到庭執行職務
中    華    民    國    98    年    11    月    30    日
                  刑事第一庭法  官  黃琴媛
以上正本證明與原本無異。
如不服本判決應於收受判決後10日內向本院提出上訴書狀，並應
敘述具體理由；其未敘述上訴理由者，應於上訴期間屆滿後20日
內向本院補提理由書（均須按他造當事人之人數附繕本）「切勿
逕送上級法院」。告訴人或被害人如對於本判決不服者，應具備
理由請求檢察官上訴，其上訴期間之計算係以檢察官收受判決正
本之日期為準。
中    華    民    國    98    年    11    月    30    日
                            書記官  洪敏芳
附錄本判決論罪法條
中華民國刑法第321條第1項第1款
犯竊盜罪而有左列情形之一者，處 6 月以上、 5 年以下有期徒
刑：
一、於夜間侵入住宅或有人居住之建築物、船艦或隱匿其內而犯
    之者。
中華民國刑法第217條第1項
偽造印章、印文或署押，足以生損害於公眾或他人者，處3年以
下有期徒刑。
附表
┌──┬──────────────────┬───────────┐
│編號│             文件名稱               │ 偽造簽名、指印之數量 │
├──┼──────────────────┼───────────┤
│ 一 │嘉義縣警察局朴子分局九十七年六月二十│「丙○○」簽名四枚、指│
│    │一日調查筆錄                        │印八枚（含騎縫處四枚）│
│    │                                    │                      │
├──┼──────────────────┼───────────┤
│ 二 │員警提示之「嘉洲大飯店九十七年一月十│「丙○○」簽名及指印各│
│    │三日旅客登記表」（警卷第十六頁）    │一枚                  │
├──┼──────────────────┼───────────┤
│ 三 │員警提示之「嘉洲大飯店九十七年六月二│「丙○○」簽名及指印各│
│    │十一日旅客登記表」（警卷第十七頁）  │一枚                  │
├──┼──────────────────┼───────────┤
│ 四 │員警提示之「嘉洲大飯店九十七年一月十│「丙○○」簽名及指印共│
│    │四日監視錄影器翻拍照片六紙共三頁」（│三枚（每頁偽造一枚簽名│
│    │警卷第十二頁至第十四頁）            │及指印，總計三頁）    │
├──┼──────────────────┼───────────┤
│ 五 │員警提示之「丙○○口卡片」影本（本院│「丙○○」簽名及指印各│
│    │卷證物袋內）                        │一枚                  │
├──┼──────────────────┼───────────┤
│ 六 │員警提示之「丙○○」個人戶籍及相片影│「丙○○」簽名及指印各│
│    │像資料查詢結果單（警卷第三十頁）    │一枚                  │
└──┴──────────────────┴───────────┘


司法院資訊處製作；財團法人民間司法改革基金會備份。
